【裁判字號】    98,易,210
【裁判日期】    980415
【裁判案由】    竊盜等
【裁判全文】
臺灣臺南地方法院刑事判決               98年度易字第210號
公  訴  人  臺灣臺南地方法院檢察署檢察官
被      告  己○○
            丙○○
上列被告因竊盜等案件，經檢察官提起公訴（97年度偵字第1560
0號），被告於本院準備程序進行中，先就被訴事實為有罪之陳
述，經本院合議庭裁定由受命法官獨任進行簡式審判程序，本院
判決如下：
    主  文
己○○犯如附表編號1至11所示攜帶兇器竊盜罪，各處如附表編
號1至11所示之刑，扣案之綠色背包壹個、鐵片剪刀壹個、電線
剪刀壹個、斧頭壹支、十字螺絲起子壹支、一字螺絲起子壹支、
鉗子壹支、鋸子片貳個、手電筒貳支、盒裝刀片貳個、美工刀貳
支、刀片手把架壹個、手套壹雙、活動扳手壹支及筆記本壹本等
物沒收；又共同犯如附表編號12所示之竊盜罪，處有期徒刑參月
，扣案之機車鑰匙壹個沒收；又共同犯如附表編號13所示之侵占
遺失物罪，處罰金新台幣參仟元，如易服勞役，以新台幣壹仟元
折算壹日；又犯如附表編號14所示之竊盜罪，處罰金新台幣陸仟
元，如易服勞役，以新台幣壹仟元折算壹日。應執行有期徒刑貳
年拾月及罰金新台幣捌仟元，罰金部分如易服勞役，以新台幣壹
仟元折算壹日。扣案之綠色背包壹個、鐵片剪刀壹個、電線剪刀
壹個、斧頭壹支、十字螺絲起子壹支、一字螺絲起子壹支、鉗子
壹支、鋸子片貳個、手電筒貳支、盒裝刀片貳個、美工刀貳支、
刀片手把架壹個、手套壹雙、活動扳手壹支、筆記本壹本及機車
鑰匙壹個等物沒收。
丙○○共同犯如附表編號12所示之竊盜罪，處有期徒刑貳月，如
易科罰金，以新台幣壹仟元折算壹日，扣案之機車鑰匙壹個沒收
；又共同犯如附表編號13所示之侵占遺失物罪，處罰金新台幣參
仟元，如易服勞役，以新台幣壹仟元折算壹日；又犯如附表編號
14所示之收受贓物罪，處罰金新台幣陸仟元，如易服勞役，以新
台幣壹仟元折算壹日。罰金刑部分應執行罰金新台幣捌仟元，如
易服勞役，以新台幣壹仟元折算壹日。
    事實及理由
一、本件被告己○○、丙○○所犯為死刑、無期徒刑、最輕本刑
    為三年以上有期徒刑以外之罪，亦非屬高等法院管轄第一審
    之案件，其於準備程序進行中，先就被訴事實為有罪之陳述
    ，經法官告知簡式審判程序之旨，並聽取檢察官之意見後，
    本院合議庭依刑事訴訟法第273條之1第1項、第273條之2等
    規定，裁定進行簡式審判程序，且不受同法關於證據能力認
    定規定及調查方式之限制，合先敘明。
二、本案犯罪事實及證據，除起訴書第二頁犯罪事實欄第十二行
    更正：「‧‧，始查悉上情。並扣得己○○所有且供犯罪所
    用之綠色背包一個、鐵片剪刀一個、電線剪刀一個、斧頭一
    支、十字螺絲起子一支、一字螺絲起子一支、鉗子一支、鋸
    子片二個、手電筒二支、盒裝刀片二個、美工刀二支、刀片
    手把架一個、手套一雙、活動扳手一支、筆記本一本及機車
    鑰匙一個等物，及扣得己○○、丙○○等人所竊得之電纜線
    、VDK-601號輕型機車一輛等物‧‧」等語，及證據部分增
    列被告於準備程序及審理中之自白外，餘均引用起訴書所載
    （如附件）。
三、按刑法第321條第1項第3款之攜帶兇器竊盜罪，係以行為人
    攜帶兇器竊盜為其加重條件，此所謂兇器，其種類並無限制
    ，凡客觀上足對人之生命、身體、安全構成威脅，具有危險
    性之兇器均屬之，且祇須行竊時攜帶此種具有危險性之兇器
    為已足，並不以攜帶之初有行兇之意圖為必要，最高法院79
    年度台上字第5253號判例可資參照。查被告己○○於本件犯
    罪事實中所使用之鐵片剪刀、電線剪刀、斧頭及螺絲起子等
    物，均屬質地堅硬之金屬器具，客觀上足以危害他人生命、
    身體之安全，屬兇器無訛，只要於竊盜時攜帶兇器，即構成
    加重竊盜罪，核被告己○○就附表編號1至11之行為，係犯
    刑法第321第1項第3款之攜帶兇器加重竊盜罪；就附表編號
    12、14之行為，係犯刑法第320條第1項之竊盜罪；就附表編
    號13之行為，係犯刑法第337條之侵占遺失物罪。被告丙○○明知ＬＶ皮包係己○○竊取所得之贓物，仍予收受，係犯
    刑法第349條第1項收受贓物罪。此外，被告丙○○與己○○
    就附表編號12、13之行為，彼此間有犯意聯絡及行為分擔，
    為共同正犯。至於被告己○○所犯上揭竊盜罪、攜帶兇器竊
    盜罪、侵占遺失物罪等14罪，被告丙○○所犯上揭竊盜罪、
    侵占遺失物罪、收受贓物罪等3罪，彼等於本院審理時均自
    承係分別臨時起意等語，是其犯意各別，行為互殊，為數行
    為，應予分論併罰。爰審酌被告二人年輕體壯，不思以正當
    勞力工作換取生活所需，反以竊取他人所有物品方式再變賣
    後供己開銷，雖其變賣後所獲利潤不高（熱水器一台可賣得
    新台幣700元、電纜線一公斤可賣200元），但被害人因此遭
    受之損害及生活上之不便利性遠遠高於被告實際之獲利（例
    如被害人庚○○於警訊時稱：如要回復原狀，還要將跟電纜
    線連結之冷氣及其他電器、電信設備被破壞者一併回復，估
    計費用達100萬元等語），更無論被告係持凶器至被害人住
    處外行竊，對被害人心理威脅尤大，惟審之被告二人雖未結
    婚，但已育有二子，被告丙○○並於本件偵審期間生產，是
    二子年齡分別為一歲及零歲，尚須父親或母親全日照顧之階
    段，復審酌被告二人經警查獲後，不僅坦認犯行，並配合警
    方偵查而供出全部犯行，且於本院審理中一再表示認錯及願
    意悔改之意思，是其態度尚稱良好等一切情狀，分別量處如
    主文所示之刑，並就渠等之宣告刑為有期徒刑及罰金刑部分
    定應執行刑及諭知易科罰金、易服勞役之折算標準，以資懲
    儆。
四、扣案之綠色背包一個、鐵片剪刀一個、電線剪刀一個、斧頭
    一支、十字螺絲起子一支、一字螺絲起子一支、鉗子一支、
    鋸子片二個、手電筒二支、盒裝刀片二個、美工刀二支、刀
    片手把架一個、手套一雙、活動扳手一支及筆記本一本等，
    均係被告己○○所有且供其實施竊盜電纜線、熱水器等物犯
    罪所用之物，另扣案之機車鑰匙一個，亦是被告所有，供實
    施附表編號12所示犯行等情，業據被告於本院審理時供明在
    卷（見本院98年4月1日審判筆錄），依刑法第38條第1項第2
    款規定，為沒收諭知。
五、依刑事訴訟法第273條之1第1項、第299條第1項前段、第310
    條之2、第454條第2項，刑法第321條第1項第3款、第320條
    第1項、第337條、第349條第1項、第28條、第41條第1項前
    段、第42條第3項、第51條第5款、第7款、第38條第1項第2
    款，刑法施行法第1條之1，判決如主文。
本案經檢察官丁○○到庭執行職務。
中    華    民    國    98    年    4     月    15    日
                  刑事第十五庭  法  官  林彥君
以上正本證明與原本無異。
如不服本判決應於收受本判決後10日內向本院提出上訴書狀，並
應敘述具體理由。其未敘述上訴理由者，應於上訴期間屆滿後20
日內向本院補提理由書狀（均須按他造當事人之人數附繕本）「
切勿逕送上級法院」。
                                書記官  莊淑雅
中    華    民    國    98    年    4     月    15    日
附錄本案論罪科刑法條全文：
中華民國刑法第320條
意圖為自己或第三人不法之所有，而竊取他人之動產者，為竊盜
罪，處 5 年以下有期徒刑、拘役或 5 百元以下罰金。
意圖為自己或第三人不法之利益，而竊佔他人之不動產者，依前
項之規定處斷。
前二項之未遂犯罰之。
中華民國刑法第321條
犯竊盜罪而有左列情形之一者，處 6 月以上、 5 年以下有期徒
刑：
一、於夜間侵入住宅或有人居住之建築物、船艦或隱匿其內而犯
    之者。
二、毀越門扇、牆垣或其他安全設備而犯之者。
三、攜帶兇器而犯之者。
四、結夥三人以上而犯之者。
五、乘火災、水災或其他災害之際而犯之者。
六、在車站或埠頭而犯之者。
前項之未遂犯罰之。
中華民國刑法第337條
意圖為自己或第三人不法之所有，而侵占遺失物、漂流物或其他
離本人所持有之物者，處 5 百元以下罰金。
中華民國刑法第349條
收受贓物者，處 3 年以下有期徒刑、拘役或 5 百元以下罰金。
搬運、寄藏、故買贓物或為牙保者，處 5 年以下有期徒刑、拘役
或科或併科 1 千元以下罰金。
因贓物變得之財物，以贓物論。
附表：
┌──┬────┬────┬────┬─────────┬────┬─────┐
│編號│時    間│地    點│被害人或│  行為手段與所得  │所犯法條│  宣告刑  │
│    │        │        │管 領 人│                  │        │          │
├──┼────┼────┼────┼─────────┼────┼─────┤
│1   │97年8月1│台南市中│庚○○、│持客觀上具有危險性│刑法第32│己○○處有│
│    │3日上午1│西區西門│午○○  │、可供為兇器使用之│1條第1項│期徒刑壹年│
│    │1時許   │路2段120│        │鐵片剪刀、電線剪刀│第3款之 │          │
│    │        │號延平商│        │、斧頭及螺絲起子等│加重竊盜│          │
│    │        │業大樓4 │        │工具，竊取庚○○及│罪      │          │
│    │        │、5、11 │        │午○○裝設於該處之│        │          │
│    │        │及12樓  │        │電纜線共14公斤。  │        │          │
│    │        │        │        │                  │        │          │
├──┼────┼────┼────┼─────────┼────┼─────┤
│2   │97年10月│台南市東│辰○○  │己○○趁無人之際持│刑法第32│己○○處有│
│    │1日某時 │區○○路│        │具有危險性、可供為│1條第1項│期徒刑捌月│
│    │        │137 巷10│        │兇器使用之活動扳手│第3款加 │          │
│    │        │號      │        │竊取被害人裝設於住│重竊盜罪│          │
│    │        │        │        │宅屋外之熱水器。  │        │          │
│    │        │        │        │                  │        │          │
│    │        │        │        │                  │        │          │
├──┼────┼────┼────┼─────────┼────┼─────┤
│3   │97年10月│台南市南│癸○○  │己○○趁無人之際持│刑法第32│己○○處有│
│    │9日早上4│區○○路│        │具有危險性、可供為│1條第1項│期徒刑捌月│
│    │時許    │1段195號│        │兇器使用之活動扳手│第3款加 │          │
│    │        │        │        │竊取被害人裝設於住│重竊盜罪│          │
│    │        │        │        │宅屋外之熱水器。  │        │          │
│    │        │        │        │                  │        │          │
│    │        │        │        │                  │        │          │
├──┼────┼────┼────┼─────────┼────┼─────┤
│4   │97年10月│台南市中│丑○○  │己○○趁無人之際持│刑法第32│己○○處有│
│    │22日之前│西區民權│        │具有危險性、可供為│1條第1項│期徒刑捌月│
│    │約3星期 │路3段297│        │兇器使用之活動扳手│第3款加 │          │
│    │        │號 (起訴│        │竊取被害人裝設於住│重竊盜罪│          │
│    │        │書附表一│        │宅屋外之熱水器。  │        │          │
│    │        │誤為279 │        │                  │        │          │
│    │        │號)     │        │                  │        │          │
├──┼────┼────┼────┼─────────┼────┼─────┤
│5   │97年10月│台南市中│甲○○  │己○○趁無人之際持│刑法第32│己○○處有│
│    │22日之前│西區府前│        │具有危險性、可供為│1條第1項│期徒刑捌月│
│    │約1星期 │路1段303│        │兇器使用之活動扳手│第3款加 │          │
│    │        │號      │        │竊取被害人裝設於住│重竊盜罪│          │
│    │        │        │        │宅屋外之熱水器。  │        │          │
│    │        │        │        │                  │        │          │
│    │        │        │        │                  │        │          │
│    │        │        │        │                  │        │          │
├──┼────┼────┼────┼─────────┼────┼─────┤
│6   │97年10月│台南縣永│卯○○  │己○○趁無人之際持│刑法第32│己○○處有│
│    │10日之前│康市大武│        │具有危險性、可供為│1條第1項│期徒刑捌月│
│    │約1、2日│街69號  │        │兇器使用之活動扳手│第3款加 │          │
│    │        │        │        │竊取被害人裝設於住│重竊盜罪│          │
│    │        │        │        │宅屋外之熱水器。  │        │          │
│    │        │        │        │                  │        │          │
│    │        │        │        │                  │        │          │
├──┼────┼────┼────┼─────────┼────┼─────┤
│7   │97年9月2│台南縣永│子○○  │己○○趁無人之際持│刑法第32│己○○處有│
│    │5日下午6│康市中華│        │具有危險性、可供為│1條第1項│期徒刑捌月│
│    │時許    │路893巷4│        │兇器使用之活動扳手│第3款加 │          │
│    │        │號      │        │竊取被害人裝設於住│重竊盜罪│          │
│    │        │        │        │宅屋外之熱水器。  │        │          │
│    │        │        │        │                  │        │          │
│    │        │        │        │                  │        │          │
├──┼────┼────┼────┼─────────┼────┼─────┤
│8   │97年10月│台南縣永│戊○○  │己○○趁無人之際持│刑法第32│己○○處有│
│    │初某日  │康市中華│        │具有危險性、可供為│1條第1項│期徒刑捌月│
│    │        │路893巷3│        │兇器使用之活動扳手│第3款加 │          │
│    │        │號      │        │竊取被害人裝設於住│重竊盜罪│          │
│    │        │        │        │宅屋外之熱水器。  │        │          │
│    │        │        │        │                  │        │          │
│    │        │        │        │                  │        │          │
├──┼────┼────┼────┼─────────┼────┼─────┤
│9   │97年10月│台南市安│寅○○  │己○○趁無人之際持│刑法第32│己○○處有│
│    │初某日  │南區府安│        │具有危險性、可供為│1條第1項│期徒刑捌月│
│    │        │路6段110│        │兇器使用之活動扳手│第3款加 │          │
│    │        │號      │        │竊取被害人裝設於住│重竊盜罪│          │
│    │        │        │        │宅屋外之熱水器。  │        │          │
│    │        │        │        │                  │        │          │
│    │        │        │        │                  │        │          │
├──┼────┼────┼────┼─────────┼────┼─────┤
│10  │97年10月│台南市安│辛○○  │己○○趁無人之際持│刑法第32│己○○處有│
│    │11日下午│平區漁光│        │具有危險性、可供為│1條第1項│期徒刑捌月│
│    │3時至同 │路118之3│        │兇器使用之活動扳手│第3款加 │          │
│    │年10月12│號      │        │竊取被害人裝設於住│重竊盜罪│          │
│    │日下午7 │        │        │宅屋外之熱水器。  │        │          │
│    │時之間某│        │        │                  │        │          │
│    │時      │        │        │                  │        │          │
├──┼────┼────┼────┼─────────┼────┼─────┤
│11  │97年10月│台南市南│巳○○  │己○○趁無人之際持│刑法第32│己○○處有│
│    │22日之前│區○○路│        │具有危險性、可供為│1條第1項│期徒刑捌月│
│    │約1星期 │2段63巷1│        │兇器使用之活動扳手│第3款加 │          │
│    │        │8號     │        │竊取被害人裝設於住│重竊盜罪│          │
│    │        │        │        │宅屋外之熱水器。  │        │          │
│    │        │        │        │                  │        │          │
│    │        │        │        │                  │        │          │
│    │        │        │        │                  │        │          │
├──┼────┼────┼────┼─────────┼────┼─────┤
│12  │97年10月│台南市北│乙○○  │丙○○持自備之車鑰│刑法第32│己○○處有│
│    │13日下午│區○○路│        │匙發動車牌號碼為VK│0條第1項│期徒刑參月│
│    │9時許   │720號特 │        │D-601之輕型機車， │竊盜罪  │。        │
│    │        │力屋賣場│        │己○○負責在旁把風│        │丙○○處有│
│    │        │之停車場│        │。                │        │期徒刑貳月│
│    │        │        │        │                  │        │，如易科罰│
│    │        │        │        │                  │        │金，以新台│
│    │        │        │        │                  │        │幣壹仟元折│
│    │        │        │        │                  │        │算壹日。  │
├──┼────┼────┼────┼─────────┼────┼─────┤
│13  │不詳時間│台南市三│壬○○  │己○○與丙○○發現│刑法第33│己○○處罰│
│    │        │官路某巷│        │壬○○掉落之皮包，│7條之侵 │金新台幣參│
│    │        │子內    │        │從中拿取壬○○之健│占物遺失│仟元，如易│
│    │        │        │        │保卡乙張。        │物罪    │服勞役，以│
│    │        │        │        │                  │        │新台幣壹仟│
│    │        │        │        │                  │        │元折算壹日│
│    │        │        │        │                  │        │。        │
│    │        │        │        │                  │        │丙○○處罰│
│    │        │        │        │                  │        │金新台幣參│
│    │        │        │        │                  │        │仟元，如易│
│    │        │        │        │                  │        │服勞役，以│
│    │        │        │        │                  │        │新台幣壹仟│
│    │        │        │        │                  │        │元折算壹日│
├──┼────┼────┼────┼─────────┼────┼─────┤
│14  │97年9月 │台南市安│不詳    │己○○徒手竊取機車│刑法第32│己○○處罰│
│    │間某日上│平區大潤│        │上之LV皮包1個，並 │0條第1項│金新台幣陸│
│    │午11、12│發賣場之│        │贈送予丙○○使用，│之竊盜罪│仟元，如易│
│    │時許    │機車停車│        │丙○○明知為己○○│        │服勞役，以│
│    │        │場內    │        │竊取所得仍收受之。│刑法第34│新台幣壹仟│
│    │        │        │        │                  │9條第1項│元折算壹日│
│    │        │        │        │                  │之收受贓│。        │
│    │        │        │        │                  │物罪    │丙○○處罰│
│    │        │        │        │                  │        │金新台幣陸│
│    │        │        │        │                  │        │仟元，如易│
│    │        │        │        │                  │        │服勞役，以│
│    │        │        │        │                  │        │新台幣壹仟│
│    │        │        │        │                  │        │元折算壹日│
│    │        │        │        │                  │        │。        │
└──┴────┴────┴────┴─────────┴────┴─────┘


司法院資訊處製作；財團法人民間司法改革基金會備份。
